# 求助陈版主，商品大幅度涨价会计处理的疑问

提问人：liuweisheng 时间：2022-12-06 21:16:54
A公司购买原材料并加工对外出售，由于市场因素，其中一项重要同样原材料大幅度涨价，而且后续在相当长一段时间内，A公司购买该同样该原材料会存在很大价差（低价和高价原材料物理属性和性能无任何差异）。客户会估计本公司采购高价和低价比，对商品售价按比例区分高价商品和低价商品。
A公司采用月末一次加权平均法，进行成本核算，售价区分高价原材料物品和低价原材料物品，这样会导致低价物品毛利率为负数，高价商品毛利率较高。对于客户区分 100 件商品中有 60 件高价 40 件低价，商品属性完全一样。售价是按平均还是先出售低价再出售高价或先出售高价再出售低价商品。谢谢版主解惑

回答人：chenyiwei
人为区分高价商品和低价商品的做法不合理，除非有合同约定或者法律法规规定来支持这部分销售价格差异。还是建议作为一个整体核算，不要人为拆分，特别是在“低价和高价原材料物理属性和性能无任何差异”的背景下。